【裁判字號】    99,訴,5336
【裁判日期】    991229
【裁判案由】    清償借款
【裁判全文】
臺灣臺北地方法院民事判決              99年度訴字第5336號
原      告  臺灣中小企業銀行股份有限公司
法定代理人  羅澤成
訴訟代理人  譚榮旋
被      告  鄭雅尹
            鄭雅丰
            鄭雅文
            鄭儀
上列當事人間請求清償借款事件，本院於中華民國99年12月29日
言詞辯論終結，判決如下：
    主  文
被告應連帶給付原告新臺幣參拾陸萬捌仟伍佰陸拾元，及自民國
九十九年八月二十七日起至清償日止，按週年利率百分之三點六
零五計付之利息，並自民國九十九年九月二十八日起至清償日止
，逾期在六個月以內部分，照約定利率百分之十，逾期超過六個
月部分，照約定利率百分之二十加付違約金。
被告鄭雅尹、鄭雅丰、鄭雅文應連帶給付原告新臺幣陸拾壹萬陸
仟陸佰肆拾陸元，及自民國九十九年八月十五日起至清償日止，
按週年利率百分之二點六零五計付之利息，並自民國九十九年九
月十六日起至清償日止，逾期在六個月以內部分，照約定利率百
分之十，逾期超過六個月部分，照約定利率百分二十加付違約金
。
訴訟費用百分之三十七由被告連帶負擔，餘由被告鄭雅尹、鄭雅
丰、鄭雅文連帶負擔。
本判決第一項於原告以面額新臺幣壹拾貳萬貳仟玖佰元之中央政
府建設公債九十八年度甲類第一期債票（中央登錄債券）供擔保
後，得假執行。
本判決第二項於原告以面額新臺幣貳拾萬伍仟陸佰元之中央政府
建設公債九十八年度甲類第一期債票（中央登錄債券）供擔保後
，得假執行。
    事實及理由
壹、程序方面：
一、兩造合意以本院為本契約涉訟時之第一審管轄法院，此觀諸
    兩造所簽訂之青年創業貸款契約（下稱系爭契約）第14條、
    授信約定書（下稱系爭約定書）第13條及青年創業貸款契約
    書（下稱系爭契約書）第19條自明，是依據民事訴訟法第24
    條之規定，本院就本案應有管轄權。
二、本件被告均經合法通知，均未於言詞辯論期日到場，核無民
    事訴訟法第386 條所列各款情形，爰依原告之聲請，由其一
    造辯論而為判決。
貳、實體方面：
一、原告主張：
  (一)借款人鄭雅尹青年創業貸款借款部分：
    被告鄭雅尹於民國95年5 月26日邀同被告鄭雅丰、鄭雅文、
    鄭儀為連帶保證人與原告簽立系爭契約，向原告借款新臺
    幣（下同）100萬元，借款期間自95年5月26日起至101年5月
    26日止，依系爭契約第4條及第7條之約定，本息部分自本貸
    款貸放後12個月內按月繳納，並自96年6 月26日起按月平均
    攤還本息，共分60期；借款利息部分，按郵政儲金2 年期定
    期儲金機動利率加碼週年利率百分之1.45機動計算，並自95
    年6 月26日起開始繳付，如貸款逾期未還款者，借款人即被
    告鄭雅尹同意原告得取消優惠利率，改按原貸款利率加週年
    利率百分之1計算利息（目前合計為百分之3.605）及遲延利
    息；另依系爭契約第8條及第9條之約定，凡逾期償還本金或
    利息時，按借款總餘額自應償還日起，逾期6 個月以內部分
    照約定利率百分之10，逾期超過6 個月部分照約定利率百分
    之20加付違約金，且原告於向法院為請求給付時，得將原約
    定利率視為不再機動調整，並以此時之利率計算全部遲延利
    息或違約金。詎被告鄭雅尹僅繳納本息至99年8 月26日止即
    未依約清償，尚欠本金36萬8560元，及自99年8 月27日起至
    清償日止之利息、違約金迄未清償，依系爭約定書第15條第
    1項及第16條第1項之約定，債務視為全部到期，而被告鄭雅
    丰、鄭雅文、鄭儀既為上開債務之連帶保證人，依系爭契
    約第11條及第14條之約定，自應與被告鄭雅尹負連帶清償之
    責，故原告當得依系爭契約、借據、系爭約定書及連帶保證
    契約之法律關係，請求被告連帶給付36萬8560元，及相關之
    利息與違約金。
  (二)借款人鄭雅丰青年創業貸款借款部分
    被告鄭雅丰於96年8 月13日邀同被告鄭雅尹、鄭雅文為連帶
    保證人與原告簽立系爭契約書，向原告借款100 萬元，借款
    期間自96年8月14日起至102年8月14日止，依系爭契約書第4
    條之約定，本息部分，自本貸款貸放後12個月內按月繳納利
    息，並自97年9 月14日起按月平均攤還本息，共分60期；利
    息部分，按郵政儲金2 年期定期儲金機動利率加碼週年利率
    百分之1.45 機動計算（目前合計為百分之2.605）；另依系
    爭契約書第9 條及第10條之約定，凡逾期償還本金或利息時
    ，按借款總餘額自應償還日起，逾期6 個月以內部分照約定
    利率百分之10，逾期超過6 個月部分照約定利率百分之20加
    付違約金，且原告於向法院為請求給付時，得將原約定利率
    視為不再機動調整，並以此時之利率計算全部遲延利息或違
    約金。詎被告鄭雅丰僅繳納本息至99年8 月14日止即未依約
    清償，尚欠本金61萬6646元，及自民99年8 月15日起至清償
    日止之利息及違約金迄未清償，依系爭約定書第15條及第16
    條之約定，債務視為全部到期，而被告鄭雅尹、鄭雅文既為
    上開債務之連帶保證人，依系爭契約書第16條及第19條之約
    定，自應與被告鄭雅丰負連帶清償之責，故原告當得依系爭
    契約書、借據、系爭約定書及連帶保證契約之法律關係，請
    求被告鄭雅丰、鄭雅尹、鄭雅文連帶給付61萬6646元，及相
    關之利息與違約金。
  (三)聲明：
  1.被告應連帶給付原告36萬8560元，及自99年8 月27日起至清
    償日止，按週年利率百分之3.605計付之利息，並自99年9月
    28日起至清償日止，逾期在6 個月以內部分，照約定利率之
    百分之10，逾期超過6 個月部分，照約定利率百分之20加付
    違約金。
  2.被告鄭雅尹、鄭雅丰、鄭雅文應連帶給付原告61萬6646元，
    及自99年8月15日起至清償日止，按週年利率百分之2.605計
    付之利息，並自99年9月16日起至清償日止，逾期在6個月以
    內部分，照約定利率之百分之10，逾期超過6 個月部分，照
    約定利率百分之20加付違約金。
  3.原告願以中央政府建設公債98年度甲類第1 期債票（中央登
    錄債券）供擔保，請准予宣告假執行。
二、被告均未於言詞辯論期日到場，亦未提出書狀做任何聲明或
    陳述。
三、經查，原告主張之事實，業據其提出臺灣中小企業銀行台北
    分行99年11月4日（99）北催字第6號函、99年11月4日（ 99
    ）北催字第5 號函、信封、系爭契約、借據（青年創業貸款
    專用）、帳務明細、營業單位放款交易歷史檔、系爭契約書
    、系爭約定書、TBB 放款利率歷史資料表（引用標準：22郵
    匯局2 年定期儲金利率）在卷可稽，而被告均經合法通知，
    未於言詞辯論期日到場，亦未提出準備書狀爭執，依民事訴
    訟法第280條第3項準用同條第1 項之規定，應視同自認，是
    原告上開主張，即可採信。從而，原告訴請被告連帶清償前
    揭金額、利息與違約金，洵屬有據，應予准許。
四、原告陳明願供擔保聲請宣告假執行，核無不合，爰酌定相當
    之擔保金額，予以准許。
五、據上論結，本件原告之訴為有理由，依民事訴訟法第85條第
    2項、第385條第1項前段、第390條第2項，判決如主文。
中    華    民    國    99    年    12    月    29    日
                  民事第二庭  審判長法  官  張松鈞
                                    法  官  黃呈熹
                                    法  官  羅郁婷
以上正本係照原本作成。
如對本判決上訴，須於判決送達後20日內向本院提出上訴狀。如
委任律師提起上訴者，應一併繳納上訴審裁判費。
中    華    民    國    99    年    12    月    29    日
                                    書記官  楊婷雅

司法院資訊處製作；財團法人民間司法改革基金會備份。
